# 求助陈版：关于房地产公司以房抵款的会计处理

提问人：jianfei1302 时间：2021-08-06 17:04:50
求助陈版：
房地产公司以房抵款给公司，但是未办理产权登记，公司拿到购房合同、房地产公司开具的发票，公司应该如何处理？公司把房子对外出租公司在投资性房地产核算还是其他非流动资产？
未进行产权登记是否可以认定为公司的资产？

回答人：chenyiwei
房地产公司以房抵款给公司，但是未办理产权登记，这样的操作可能是为了减少税负，日后一旦有买家接盘，则由房地产开发企业直接过户给买家。这种情况下虽然本企业在法律上没有获得产权，但实际上自接收该房产之日起，对其是具有控制权的，故应确认为本企业的资产。
不办理产权登记通常是暂时性持有的情况，相应地将其出租也多数是短期的，这种情况不建议确认为投资性房地产，而是列报为其他流动资产。

提问人：xc1227 时间：2021-09-03 14:33:04
陈版，那如果购房协议也没有签署，只是签署了一个认购书，也是一样的处理吗？
双方签署的以房抵款协议后，我们只是签署了认购书，当房子卖出去，业主购房款直接打给公司了。这种情况，是否可以终止确认对开发商的应收，同时确认一项金融资产（房子的收款权）？如果折价就确认投资损失？感谢陈版。

回答人：chenyiwei
这种情况下并未取得对房屋的控制权，只是以该房屋日后的销售回款作为收回应收款项的担保，故不能终止确认该应收账款。